臺灣臺中地方法院刑事判決　　　　　　 100年度訴字第1947號
公　訴　人　臺灣臺中地方法院檢察署檢察官
被　　　告　賴建宏
上列被告因違反保護令案件，經檢察官提起公訴（100年度偵字
第9918、12842號），本院合議庭裁定由受命法官獨任進行簡式
審判程序，判決如下：
    主          文
賴建宏犯違反保護令罪，累犯，處有期徒刑肆月；如易科罰金，
以新台幣壹仟元折算壹日。又犯違反保護令罪，累犯，處有期徒
刑伍月；如易科罰金，以新台幣壹仟元折算壹日。
    犯罪事實及理由
一、犯罪事實：
（一）被告賴建宏為告訴人洪秀英之子，2人間具有家庭暴力防
      治法第3條第3款所稱之家庭成員關係。被告於民國99年10
      月間，曾對告訴人洪秀英實施家庭暴力行為，經告訴人洪
      秀英向本院聲請核發保護令，由本院於99年11月23日，核
      發99年度家護字第1556號民事通常保護令，裁定命被告不
      得對於告訴人洪秀英實施身體上或精神上之不法侵害行為
      ，亦不得對其為騷擾行為，該保護令之有效期間為1年。
      被告於99年12月5日上午10時30分許，經臺中縣警察局（
      現改制為臺中市政府警察局）豐原分局馬岡派出所警員對
      其執行保護令後，被告已知悉該保護令之內容，
（二）被告基於違反保護令之犯意，於100年4月14日10時許，在
      其位於臺中市○○區○○路4段136巷29號之住處外，大聲
      對告訴人洪秀英咆哮「妳門打開，我要進去，我要進去」
      等語，並叫喚告訴人洪秀英之姓名要求還錢，告訴人洪秀
      英見其渾身酒味（於100年4月14日15時許，被告呼氣酒精
      測值經警測得每公升仍高達1.30毫克）且情緒失控，深怕
      被告進屋後會對其施暴，因而心生畏怖，故始終不敢開門
      。被告索性因此橫躺在其住處門口拒絕離去，使告訴人洪
      秀英無法出入，以此方式對告訴人洪秀英實施騷擾行為，
      而違反本院所核發之前開保護令。
（三）被告又基於違反保護令之犯意，於100年5月5日19時30分
      許，在其位於臺中市○○區○○路4段136巷29號之住處客
      廳內，酒後因細故與告訴人洪秀英發生口角爭執後，竟強
      行以右手用力推擠告訴人洪秀英之右手臂，致告訴人洪秀
      英因而受有右手臂紅腫挫傷之傷害（傷害部分，告訴人洪
      秀英另撤回告訴），並以「幹你娘」等語（臺語）辱罵告
      訴人洪秀英，以此方式對告訴人洪秀英實施身體上、精神
      上之不法侵害（起訴書誤載同時有騷擾行為），而違反本
      院所核發之前開保護令。
二、證據名稱：
（一）被告賴建宏於本院對犯罪事實所為之自白陳述。
（二）證人即告訴人洪秀英於警詢及偵查中之陳述。
（三）本院99年度家護字第1556號通常保護令民事裁定影本。
（四）臺中縣警察局豐原分局保護令執行紀錄表影本。
（五）被告之呼氣酒精測定紀錄表影本。
（六）100年4月14日之現場照片及100年5月5日告訴人洪秀英受
      傷照片各2張。
（七）臺灣高等法院被告前案紀錄表。
三、累犯：被告前於99年間，因詐欺案件，經本院以99年度中簡
    字第934號判決處有期徒刑3月確定，於100年1月8日縮刑期
    滿執行完畢，有臺灣高等法院被告前案紀錄表附卷可證。被
    告於上開有期徒刑執行完畢後，5年以內故意再犯本件之有
    期徒刑以上之2罪，為累犯，均應加重其刑。
四、被告前於100年1月16日及100年1月19日另犯違反保護令罪，
    經本院以100年度豐簡字第110號判決分別判處有期徒刑5月
    ，並定應執行刑9月，於100年4月18日確定，有臺灣高等法
    院被告前案紀錄表附卷可證。本件被告於100年4月14日所犯
    之違反保護令罪【即犯罪事實之（二）部分】，其犯罪時間
    在本院100年度豐簡字第110號判決確定之前，應與該案合併
    定其應執行之刑；不應與被告於100年5月5日所犯之違反保
    護令罪【即犯罪事實之（三）部分】定其應執行之刑，附此
    敘明。
五、公訴意旨另以：被告於100年5月5日19時30分許，在其上開
    住處客廳內，酒後因細故與告訴人洪秀英發生口角爭執後，
    竟基於傷害之犯意，強行以右手用力推擠告訴人洪秀英之右
    手臂，致告訴人洪秀英因而受有右手臂紅腫挫傷之傷害。惟
    按告訴乃論之罪，告訴人於第一審辯論終結前得撤回其告訴
    ：刑事訴訟法第238條第1項定有明文。本案被告此部分犯行
    ，經檢察官以刑法第280條、第277條第1項之傷害直系血親
    尊親屬罪提起公訴，依照同法第287條規定係屬告訴乃論之
    罪。茲經告訴人洪秀英於第一審辯論終結前當庭撤回告訴，
    此部分原應為不受理之判決，惟因公訴人認此部分若成立犯
    罪，與被告上開犯罪事實（三）之違反保護令罪犯行間，有
    想像競合犯之裁判上一罪之關係，爰不另為不受理之諭知，
    併此敘明。
六、應適用之法條：刑事訴訟法第273條之1第1項、第299條第1
    項前段、第310條之2、第454條第1項，家庭暴力防治法第61
    條第1款、第2款，刑法第11條前段、第47條第1項、第41條
    第1項前段。
七、如不服本判決，應於送達後10日內向本院提出上訴狀。
中    華    民    國    100    年    8    月    19    日
                  刑事第二庭    法  官  施慶鴻
以上正本證明與原本無異。
如不服本判決應於收受判決後10日內向本院提出上訴書狀，並應
敘述具體理由；其未敘述上訴理由者，應於上訴期間屆滿後20日
內向本院補提理由書（均須按他造當事人之人數附繕本）「切勿
逕送上級法院」。
                                書記官  許清源
中    華    民    國    100    年    8    月    19    日
附錄論罪科刑法條
家庭暴力防治法第61條
違反法院依第14條第1項、第16條第3項所為之下列裁定者，為本
法所稱違反保護令罪，處3 年以下有期徒刑、拘役或科或併科新
臺幣10萬元以下罰金：
一、禁止實施家庭暴力。
二、禁止騷擾、接觸、跟蹤、通話、通信或其他非必要之聯絡行
    為。
三、遷出住居所。
四、遠離住居所、工作場所、學校或其他特定場所。
五、完成加害人處遇計畫。